臺灣臺北地方法院刑事判決　　　　　　　96年度易字第1060號
公　訴　人　臺灣臺北地方法院檢察署檢察官
被　　　告　甲○○
上列被告因毒品危害防制條例案件，經檢察官聲請以簡易判決處
刑（96年度偵字第7358號），本院受理（96年度簡字第1397號）
後改依通常程序審理，判決如下：
    主  文
甲○○持有第二級毒品，累犯，處有期徒刑陸月，如易科罰金，
以新臺幣壹仟元折算壹日。扣案之第二級毒品MDMA壹佰玖拾柒顆
（總淨重伍捌點柒零公克）均沒收銷燬之，扣案之空包裝塑膠袋
貳個沒收。
    事  實
一、甲○○前於民國94年間因毒品危害防制條例案件，經本院以
    94年度簡字第1839號判決判處有期徒刑3月，於95年2月7日
    易科罰金執行完畢；詎猶不知警惕，明知MDMA為毒品危害防
    制條例所規定列管之第二級毒品，不得非法持有，竟為供自
    己施用，於96年2月8日晚間6時許，在臺北市○○○路與農
    安街口，向真實姓名、年籍均不詳、綽號「小毛」之成年男
    子，以每顆新臺幣（下同）400元、買100顆送100顆之價格
    ，用40,000元購買俗稱搖頭丸之第二級毒品MDMA2大包（實
    際上共有202顆）後而持有之，嗣於翌（9）日凌晨3時40分
    許，在臺北市○○○路與新生北路2段28巷口為警盤查而查
    獲，並扣得上開毒品2大包（鑑驗前總毛重63.58公克，包裝
    塑膠袋總重約3.38公克，鑑驗前總淨重60.20公克，其中5顆
    於鑑定時已用罄，驗餘總淨重58.70公克，純度約48.2%，鑑
    驗前總純質淨重約29.02公克）。
二、案經臺北市政府警察局中山分局報請臺灣臺北地方法院檢察
    署檢察官偵查後聲請以簡易判決處刑，本院受理後改依通常
    程序審理。
    理  由
一、上揭事實，迭據被告甲○○於警詢、偵訊及本院審理中坦白
    承認（參見96年度毒偵字第634號卷第9頁、第38頁及本院96
    年5月23日審判筆錄第2、3頁），又其於96年2月9日凌晨3時
    40分許，在臺北市○○○路與新生北路2段28巷口為警盤查
    而扣得之黃色圓形藥錠2大包（共202顆），經送內政部警政
    署刑事警察局先以氣相層析/質譜儀分析法鑑定，再以核磁
    共振分析法鑑定（隨機取其中5顆黃色圓形藥錠磨混鑑定）
    ，檢出第二級毒品MDMA（3,4-Methylenedioxymethamphetam
    ine，俗稱搖頭丸）成分，驗餘總淨重58.70公克，純度約
    48.2%，鑑驗前總純質淨重約29.02公克（鑑驗前總毛重63.5
    8公克，包裝塑膠袋總重約3.38公克，鑑驗前總淨重60.20公
    克），有該局96年3月12日刑鑑字第0960024667號鑑定書在
    卷可稽（見96年度毒偵字第634號卷第50頁），堪認被告之
    自白與事實相符。是本件事證已臻明確，被告犯行洵堪認定
    ，應予依法論科。
二、按MDMA為毒品危害防制條例第2條第2項第2款所列之第二級
    毒品，依法不得持有、施用。核被告所為，係犯毒品危害防
    制條例第11條第2項之持有第二級毒品罪。又按「持有毒品
    達一定數量者，加重其刑至二分之一，其標準由行政院定之
    」，毒品危害防制條例第11條第4項定有明文，而依行政院
    93年1月7日發布之「轉讓持有毒品加重其刑之數量標準」
    第2條第1項第2款規定，持有第二級毒品達淨重10公克以上
    ，即應加重其刑至二分之一，再依前開「轉讓持有毒品加重
    其刑之數量標準」第2條第2項規定「前項所稱淨重，指除去
    包裝後之毒品重量」；查本件被告持有之第二級毒品MDMA於
    鑑驗前總淨重60.20公克（鑑驗前總純質淨重約29.02公克）
    ，顯已逾前開應加重其刑之一定數量10公克之標準，自應依
    前開規定加重其刑。再被告前於94年間因毒品危害防制條例
    案件，經本院以94年度簡字第1839號判決判處有期徒刑3月
    ，於95年2月7日易科罰金執行完畢，此有臺灣高等法院被告
    前案紀錄表在卷可稽，其於受徒刑之執行完畢，5年內故意
    再犯本件有期徒刑以上之罪，為累犯，應依法加重其刑，並
    遞加重之。爰審酌被告所持有之毒品數量甚多，購買毒品係
    為供自己施用，且犯後坦承犯行，態度尚稱良好，及其智識
    程度、生活狀況等一切情況，量處如主刑所示之刑，並諭知
    易科罰金之折算標準。扣案之第二級毒品MDMA共197顆（驗
    餘總淨重58.70公克），應依毒品危害防制條例第18條第1項
    前段規定，宣告沒收並銷燬之。扣案之空包裝塑膠袋2個，
    有防止毒品裸露、逸出及潮濕之功用，並便於攜帶，為供被
    告持有MDMA所用之物，業據被告供明在卷，應依刑法第38條
    第1項第2款規定，併予宣告沒收。
據上論斷，應依刑事訴訟法第452條、第299條第1項前段，毒品
危害防制條例第11條第2項、第18條第1項前段，刑法第11條前段
、第47條第1項、第41條第1項前段、第38條第1項第2款，判決如
主文。
本案經檢察官林禎瑩到庭執行職務
中　　華　　民　　國　　96　　年　　6 　　月　　6 　　日
　　　　　　　　　刑事第十庭    法　官　林春鈴
以上正本證明與原本無異。
如不服本判決，應於判決送達後10日內，向本院提出上訴狀。
　　　　　　　　　　　　　　　　書記官　劉俊源
中　　華　　民　　國　　96　　年　　6 　　月　　6 　　日
附錄論罪科刑依據之法條全文：
毒品危害防制條例第11條
持有第一級毒品者，處3年以下有期徒刑、拘役或新臺幣5萬元以
下罰金。
持有第二級毒品者，處2年以下有期徒刑、拘役或新臺幣3萬元以
下罰金。
持有專供製造或施用第一、二級毒品之器具者，處1年以下有期
徒刑、拘役或新臺幣1萬元以下罰金。
持有毒品達一定數量者，加重其刑至二分之一，其標準由行政院
定之。
